# 收购境外子公司资产评估增值确认递延所得税负债适用哪国税率？

提问人：distancecut 时间：2017-03-06 20:25:05
国内公司A(所得税率25%)购买海外公司(所得税率35%)80%股权，资产评估增值1000W。初始确认DTL时适用25%税率还是35%税率？

回答人：chenyiwei
该暂时性差异将来就是通过境外子公司的资产折旧、摊销等转回的，所以使用被购买方（该境外子公司）的适用税率。